# 同时持有某家上市公司流通股和限售股可否在两个科目进行核算++非货币性资产交换

提问人：hgd20084944 时间：2020-12-15 23:02:00
A公司通过信托计划持有B上市公司（ST）金额为 1 亿元的债权（委托贷款），B上市公司经营困难无法按时还款。
经协商，对该笔债权进行债务重组（一揽子交易）：（ 1 ）B上市公司的子公司C公司代为偿还0.8亿元，预估可收回性为40%（系A公司内部评估）；（ 2 ）B上市公司向A支付 80 万元补价（现金）、转股 400 股（转股单价约2.3元/股），合计对价 1000 万元，此部分股权为流通股，随时可以出售；（ 3 ）按照 1 元/股认购B上市公司股权0.7亿股股份，交易价格根据B上市公司 2019 年度报告披露后 20 个交易日股票成交均价的 9 折计算，限售期 36 个月（公司认为认购 1 亿股票实际价值高于所确定的交易价格）。经了解，A取得B上市公司之后，对B具有重大影响。
问题：
（ 1 ）A取得的B上市公司股权既有流通股，又有限售股，对于流通股部分可以随时变现，且公司目前也有短期出售的目的，是否可以将 400 股流通股计入交易性金融资产、同时0.7亿股限售股计入长期股权投资（权益法）？
（ 2 ）根据债务重组准则（ 2019 年），受让的非金融资产按照放弃债权在合同生效日的公允价值计量，因放弃债权公允价值难以计量，采用换入资产公允价值作为替代，妥否？
（ 3 ）换入资产为多项的，需要按照换入资产公允价值比例进行分配。换入资产既包含债权也包含股权，且涉及金额均较大，是否需要聘请第三方评估机构对换入债权0.8亿元及 1 亿+400股股票进行评估？或者说换入债权0.8亿元是否可以采用A内部评估价值（假设认为A内部评估委员会具有专业胜任能力）？ 1 亿元+400股股票价值是否可以采用交易作价（其中： 400 股按照转股价格、 1 亿股按照约定交易对价 1 元/股）、认购当日或者近期120/90/60/30个交易日加权平均价格、或者内部评估价值？因重组利好，B上市公司股票上涨较多，认购当日约2.6元/股，和流通股转股单价相比偏高，作为一揽子交易两者价格是否应该统一较为合适？

回答人：chenyiwei
既然在重组后，A对B整体上具有重大影响，则A持有的B的所有股份均应按权益法核算，不能作为金融资产核算。
其取得成本根据债务重组准则第六条规定，按放弃的重组债权的公允价值确定。
因放弃债权公允价值难以计量，采用换入资产公允价值作为替代在实务中也可以接受，但不得高于重组债权原先的本息之和。
对于换入资产，除非可以直接从活跃市场上取得报价，否则一般建议均聘请评估机构进行评估。A内部评估委员会具有专业胜任能力，但可能会有独立性方面问题，不能完全采信。取得股票的公允价值为当日市价减去限售股的流动性折扣。